臺灣屏東地方法院刑事判決　　　　　　　　　　　　　九十一年度易字第七九五號
　　公　訴　人　臺灣屏東地方法院檢察署檢察官
　　被　　　告　乙○○
右列被告因違反毒品危害防制條例案件，經檢察官提起公訴（九十一年度毒偵字第五
六０號），本院判決如左：
    主  文
乙○○持有第二級毒品，處有期徒刑月，如易科罰金，以佰元折算壹日。
扣案第二級毒品安非他命毛重零點公克沒收銷燬之。
    事  實
一、乙○○明知安非他命係屬毒品危害防制條例第二條第二項第二款之第二級毒品，
    不得非法持有，竟於九十一年五月三十日非法持有安非他命一小包毛重０．三公
    克，嗣於同日下午十時許，在屏東縣潮州鎮○○路「巨蛋超商」旁，為警查獲，
    並扣得安非他命一包（毛重０．三公克）。
二、案經屏東縣警察局枋寮分局報請臺灣屏東地方法院檢察署檢察官偵查起訴。
    理  由
一、訊據被告乙○○固坦承在其所駕駛車內查獲安非他命一包（毛重０．三公克）之
    事實，惟矢口否認有何持有安非他命之犯行，並辯稱：伊將車停放一、二小時，
    與客戶接洽生意，車子沒有上鎖，車鑰匙有一截斷在要啟動的鑰匙孔裡面，用原
    來的那支鑰匙可以發動，但拔起來沒有辦法鎖，被查獲當時車鑰匙就是插在電門
    上，我離開進入超商就沒有拔鑰匙云云。經查：
  (一)按搜索，經受搜索人出於自願性同意者，得不使用搜索票。但執行人員應出示證
    件，並將其同意之意旨記載於筆錄，刑事訴訟法第一百三十一條之一定有明文。
    本件搜索程序係經被告同意而進行，被告自始皆未予否認，且被告於本院審理時
    亦明確供稱：他們有出示證件，伊有同意他們搜索（見本院卷第七十四頁）等語
    ，是故，本件搜索行為並非不適法，而所扣得之物亦非無證據能力，而被告答辯
    書狀所辯本件搜索並無搜索票，且不合緊急搜索要件，應係違法搜索云云，顯非
    可採。
  (二)證人即巨蛋超商負責人甲○○於本院調查時證稱：從九十一年二、三月間開始往
    來到現在，目前還是供應我青草茶飲料的廠商，我們往來有七、八個月了，他約
    二、三天會到我那邊一次，有時候是去我那邊泡茶，因為他是賣新鮮的青草茶，
    所以會壞掉要時常補貨。每次停留時間有時候一、二個小時，有時候一下子就走
    了。九十一年五月三十日被告有無去店裡補貨，伊不記得（見本院卷第六十二頁
    、第六十三頁）等語，據此雖可認被告以往有進入「巨蛋超商」停留一、二個小
    時之情事，然衡諸常情，本次被告進入該超商，該車輛既未上鎖，亦未拔鑰匙，
    其離開汽車之時間應甚短暫，被告所辯進入時間店內之時間長達一、二小時，顯
    與常理不合，其所辯委無足採。
  (三)再者，證人即查獲員警丙○○於本院調查時證稱：他同意我們臨檢，當時被告的
    車鑰匙本來就插在車上，車門沒有鎖，因為怕他會開車逃走，所以車門是我們打
    開的，車門本來就沒有鎖上，他很配合主動翻他車內的東西給我們看，後來在腳
    踏板的衣服裡面發現一個舊舊的煙盒裡面有一小包安非他命，我們請他打開煙盒
    才發現裡面有安非他命（見本院卷第二十五頁、第二十六頁）等語，被告固不否
    認查獲安非他命所發現之位置，衡情，若果該安非他命係因被告未將車門上鎖而
    為他人置放栽贓，放置之人當會儘量縮短其放置時間，以免被發現，豈有大費周
    章將本件安非他裝在煙盒，再以被告所有衣服包裹著，並置於副駕駛座踏板上之
    必要，被告所辯顯不足採。此外，如係他人栽贓，應會將被告藏毒之車號及外觀
    通報員警，便於警方查獲，焉有僅告知該處有毒品交易，並將毒品藏放如此隱密
    ，致員警於車外根本無從發覺之理。依此而論，亦可見被告所辯之悖於常理，無
    足採信。
  (四)綜上，被告所辯，委無足採。此外，復有搜索扣押筆錄、毒品初步檢驗報告單、
    查獲現場照片二幀、屏東縣警察局枋寮分局九十一年十月枋警分刑字第０九００
    ０四六三七號函所附偵察報告等在卷可稽，且有扣案之安非他命足資佐證，本件
    事證已臻明確，被告犯行洵堪認定，應依法論科。
二、按安非他命為毒品危害防制條例第二條第二項第二款所定之第二級毒品，不得非
    法持有。核被告乙○○所為，係犯毒品危害防制條第十一條第二項持有第二級毒
    品罪。爰審酌被告正值青壯竟不思進取、其品行、持有毒品動機、持有毒品數量
    、目的、手段、智識程度、犯罪所生危害，及犯罪後態度等一切情狀，量處如主
    文所示之刑，併諭知易科罰金之折算標準，以資儆懲。扣案之第二級毒品安非他
    命毛重０．三公克，依毒品危害防制條例第十八條第一項規定，不問屬於犯人與
    否，併予宣告沒收銷燬之。
據上論斷，應依刑事訴訟法第二百九十九條第一項前段，毒品危害防制條例第十一條
第二項、第十八條第一項，刑法第十一條、第四十一條第一項，罰金罰鍰提高標準條
例第二條，判決如主文。
本案經檢察官蔡雯娟到庭執行職務
中      華      民      國      九十一      年      十二    月    五    日
                                      臺灣屏東地方法院刑事第三庭
                                          審判長法  官   蔡國卿
                                                法  官   洪乙心
                                                法  官   李淑惠
右正本證明與原本無異。
對於本判決如有不服應於收受送達後十日內向本院提出上訴書狀上訴於台灣高等法院
高雄分院並按他造當事人之人數附具繕本。
                                          書記官   魏慧夷
中      華      民      國      九十一      年      十二    月  五      日
附錄論罪法條
毒品危害防制條例第十一條
持有第一級毒品者，處三年以下有期徒刑、拘役或新台幣五萬元以下罰金。
持有第二級毒品者，處二年以下有期徒刑、拘役或新台幣三萬元以下罰金。
持有專供製造或施用毒品之器具者，處一年以下有期徒刑、拘役或新台幣一萬元以下
罰金。
